【裁判字號】    96,訴,4449
【裁判日期】    970111
【裁判案由】    毒品危害防制條例
【裁判全文】
臺灣高雄地方法院刑事判決              96年度訴字第4449號
公  訴  人  臺灣高雄地方法院檢察署檢察官
被      告  甲○○
                    （另案於台灣台南看守所羈押中）
上列被告因違反毒品危害防制條例案件，經檢察官提起公訴（96
年度毒偵字第9152號），嗣因被告就被訴事實為有罪陳述，經本
院告知簡式審判程序意旨，並聽取公訴人及被告意見後，本院合
議庭裁定由受命法官獨任依簡式審判程序審理，判決如下：
    主  文
甲○○施用第一級毒品，處有期徒刑拾月。
    事  實
一、甲○○前因施用毒品案件，經本院94年度毒聲字第871 號裁
    定送觀察、勒戒後，認無繼續施用毒品傾向，於民國94年5
    月4 日執行完畢釋放，另由台灣高雄地方法院檢察署檢察官
    以94年度毒偵字第2814號為不起訴處分確定。詎其猶不知悛
    悔，於前開觀察、勒戒執行完畢釋放後5 年內，竟基於施用
    第一級毒品海洛因之犯意，於96年5 月14日12時30分回溯24
    小時內某時許（不含警力拘束時間），在高雄市前鎮區某不
    詳公廁內，以將海洛因摻水後、再以針筒注射之方式，非法
    施用第一級毒品海洛因1 次。嗣於96年5 月14日11時50分許
    ，在高雄縣鳳山市○○路78巷口為警攔檢查獲，並徵得其同
    意後採尿送驗，始查悉上情。
二、案經高雄縣政府警察局移請台灣高雄地方法院檢察署檢察官
    偵查起訴。
    理  由
一、被告甲○○係違反毒品危害防制條例第10條第1 項施用第一
    級毒品罪，其法定刑為死刑、無期徒刑、最輕本刑為3 年以
    上有期徒刑以外之罪，於準備程序進行中被告就被訴事實為
    有罪陳述，由受命法官告知簡式審判程序要旨並聽取其與公
    訴人之意見，經被告同意適用簡式審判程序後，本院亦認無
    不得或不宜改依簡式審判程序進行之處，爰依刑事訴訟法第
    273 條之1 第1 項、第284 條之1 規定，本院合議庭裁定由
    受命法官獨任進行簡式審判程序，合先敘明。
二、上揭事實，業有尿液採證代碼對照表及台灣檢驗科技股份有
    限公司96年5 月28日濫用藥物尿液檢驗報告各1 件在卷可稽
    ，復據被告於本院審理中坦認上情不諱，足徵被告之自白核
    與事實相符，堪予採信。按尿液內所含毒品成分之檢出，與
    其投與量、個人體質及檢驗儀器之精密度等有關。經查有關
    文獻資料，甲基安非他命經口服投與後，約有百分之70於24
    小時內自尿液中排出，海洛因經注射投與後，迅速水解成6-
    monoacetylmorphine，轉變成嗎啡，再循嗎啡之代謝途徑排
    出體外，約有百分之80於24小時內自尿液排出，因此採尿化
    驗應以投與後24小時內所採者為宜，此有行政院衛生署藥物
    食品檢驗局（82）藥檢壹字第8225269 號函可查，亦為本院
    歷來審理施用毒品案件職務上所知悉之事項。本件被告雖坦
    認前揭施用毒品之情，惟供稱已忘記正確時間等語，是本院
    參以被告遭警查獲後，乃於96年5 月14日12時30分為警製作
    筆錄並採集尿液送驗，經檢驗結果呈現嗎啡陽性反應一節，
    業有卷附被告警詢筆錄及前開濫用藥物尿液檢驗報告可證，
    揆諸前揭說明，堪認被告於95年5 月14日12時30分回溯24小
    時內某時許（不含警力拘束期間），確有非法施用第一級毒
    品海洛因之情甚明。另查，被告前因施用毒品案件，經裁定
    送觀察、勒戒後，認無繼續施用毒品傾向，於94年5 月4日
    執行完畢釋放，另由台灣高雄地方法院檢察署檢察官以94年
    度毒偵字第2814號為不起訴處分確定等情，有台灣高等法院
    被告前案紀錄表1 份附卷可參，足認被告確於前開觀察、勒
    戒執行完畢釋放後、5 年內再犯毒品危害防制條例第10條第
    1 項之罪。職是，本件事證明確，被告犯行洵堪認定，應依
    法論科。
三、查海洛因係毒品危害防制條例第2 條第2 項第1 款所定第一
    級毒品，依法不得持有、施用及販賣。核被告甲○○所為，
    係違反毒品危害防制條例第10條第1 項施用第一級毒品罪。
    其施用第一級毒品海洛因前持有海洛因之低度行為，應為施
    用之高度行為所吸收，不另論罪。爰審酌被告前因施用毒品
    案件，經施以觀察、勒戒後，竟再為本件施用毒品犯行，足
    見其惡習已深，且戒絕毒癮之意志不堅，未能體悟施用毒品
    對自己、家人造成之傷害及社會之負擔，自屬可議；惟念其
    於犯後態度良好，並能坦承全部犯行，及施用毒品本質上係
    屬戕害自身健康之行為，尚未直接危害他人，反社會性程度
    應屬較低等一切情狀，量處如主文所示之刑，以資懲儆。
據上論斷，應依刑事訴訟法第273 條之1 第1 項、第299 條第1
項前段，毒品危害防制條例第10條第1 項，判決如主文。
中    華    民    國    97    年    1     月    11    日
                  刑事第四庭  法  官 陳明呈
以上正本證明與原本無異。
如不服本判決應於收受本判決後10日內向本院提出上訴書狀，並
應敘述具體理由，如未敘述上訴理由者，應於上訴期間屆滿後20
日內補提理由書狀於本院（均須按他造當事人之人數附繕本）「
切勿逕送上級法院」。
中    華    民    國    97    年    1     月    11    日
                              書記官 林明忠
附錄本判決論罪科刑之法條：
毒品危害防制條例第10條
施用第一級毒品者，處6 月以上5 年以下有期徒刑。
施用第二級毒品者，處3 年以下有期徒刑。


司法院資訊處製作；財團法人民間司法改革基金會備份。
